【裁判字號】    99,事聲,10169
【裁判日期】    991220
【裁判案由】    聲明異議
【裁判全文】
臺灣臺北地方法院民事裁定           99年度事聲字第10169號
異  議  人  李莫華
相  對  人  張華忠
代  理  人  張立業律師
上列當事人間聲請限期起訴事件，異議人對於本院司法事務官於
民國99年11月8 日所為99年度司全聲字第343 號裁定，聲明異議
，本院裁定如下：
    主  文
異議駁回。
    理  由
一、按當事人對於司法事務官處理事件所為之終局處分，得於處
    分送達後十日之不變期間內，以書狀向司法事務官提出異議
    。司法事務官認前項異議有理由時，應另為適當之處分；認
    異議為無理由者，應送請法院裁定之。法院認第一項之異議
    為有理由時，應為適當之裁定；認異議為無理由者，應以裁
    定駁回之。民事訴訟法第240 條之4第1、2、3項分別定有明
    文。查本件異議人就本院司法事務官於民國99年11月8 日所
    為本院99年度司全聲字第343 號命異議人於裁定送達後七日
    內就其欲保全執行之請求向管轄法院起訴之裁定，聲明不服
    而提起異議，是本院依法自應就本院司法事務官所為之裁定
    ，審究異議人之異議有無理由，合先敘明。
二、本件聲明異議意旨略以：異議人為保全撫養費、贍養費權利
    之執行，經向本院對相對人之財產聲請為假扣押，經本院以
    95年度裁全字第6898號准為假扣押在案，異議人並經法律扶
    助基金會提供擔保，對於相對人之薪資債權以本院95年度執
    全字第2643號為假扣押之執行。相對人長期派駐大陸工作，
    年薪新台幣（下同）300 萬元以上，在台灣卻無資產，銀行
    存款亦僅3 萬餘元，早已脫產，其聲請撤銷假扣押並無理由
    ，爰請求廢棄原裁定。
三、按本案尚未繫屬者，命假扣押之法院應依債務人之聲請，命
    債權人於一定期間內起訴。債權人不於第一項期間內起訴者
    ，債務人得聲請命假扣押之法院撤銷假扣押裁定。民事訴訟
    法第529 條第1 項、第4 項分別定有明文。經查，異議人主
    張其已就其撫養費、贍養費之請求，對相對人聲請假扣押並
    經執行在案，業經本院調閱95年執全字第2643號卷查核無誤
    。惟就上開假扣押執行，係以本院95年度裁全字第6898號裁
    定所准「債權人以新台幣陸拾柒萬元或同面額之財團法人法
    律扶助基金會出詎之保證書為債務人供擔保後，得對債務人
    之財產在新台幣陸佰柒拾萬元之範圍內為假扣押」等語，而
    為假扣押執行，亦有上開卷內所附裁定1 件在卷可佐。相對
    人復曾聲請撤銷前開假扣押裁定，經本院於98年2 月17日以
    97年度審全聲字第525 號裁定駁回其聲請，並認定就前開假
    扣押所欲保全金額超逾3,205,348 元之本息部分，異議人尚
    未提起本案訴訟，亦有本院前開民事裁定1 件附卷可佐。故
    相對人就異議人尚未起訴之本案權利即超逾3,205,348 元之
    本息部分，聲請限期命異議人起訴，亦有聲請狀1 紙在卷可
    查。故本院於99年11月8 日裁定限期命異議人就所欲保全執
    行之請求向管轄法院起訴，於法並無不合。上開裁定並未涉
    及前開假扣押裁定應否撤銷之問題，異議意旨請求廢棄假扣
    押裁定，尚有誤會。是本件異議之聲明為無理由，應予駁回
    。
四、據上論結，依民事訴訟法第240 條之4 第3 項，裁定如主文
    。
中    華    民    國    99    年    12    月    20    日
                  民事第三庭    法  官  汪怡君
以上正本係照原本作成
如對本裁定抗告須於裁定送達後10日內向本院提出抗告狀，並繳
納抗告費新臺幣1,000元
中    華    民    國    99    年    12    月    20    日
                                書記官  馮姿蓉

司法院資訊處製作；財團法人民間司法改革基金會備份。
